臺灣澎湖地方法院小額民事判決　　　　　　　 110年度馬小字第76號
 
原　　　告　聯邦商業銀行股份有限公司
法定代理人　林鴻聯　
訴訟代理人　柯易賢　
被　　　告　洪敏惠即洪鄰
上列當事人間請求給付信用卡消費款事件，本院於民國110 年9
月14日言詞辯論終結，判決如下：
    主  文
被告應給付原告新臺幣伍萬肆仟伍佰貳拾貳元，及其中新臺幣肆
萬捌仟玖佰參拾貳元自民國九十五年三月十六日起至民國一○四
年八月三十一日止，按年息百分之十九點七一計算之利息，暨自
民國一○四年九月一日起至清償日止，按年息百分之十五計算之
利息。
訴訟費用新臺幣壹仟元由被告負擔。
本判決得假執行。但被告如以新臺幣伍萬肆仟伍佰貳拾貳元為原
告預供擔保，得免為假執行。
    事實及理由
一、原告主張：被告前向原告簽訂信用卡契約領用信用卡，依約
    被告得於特約商店簽帳消費或預借現金但應於當期繳款截止
    日前向原告清償，或以循環信用方式繳付最低應繳金額，就
    未付餘款應給付年利率19.71 ％計算之利息，如未依約還款
    ，則喪失期限利益；被告迄至民國95年3 月15日止，計欠新
    臺幣（下同）54,522元，其中本金為48,932元，乃依信用卡
    契約之法律關係，提起本件訴訟等語。並聲明：如主文第1
    項所示。
二、被告則以：對於原告所述沒有意見，但被告現因另案在監服
    刑，沒有能力償還等語，資為抗辯。並聲明：原告之訴駁回
    。
三、原告所主張之事實，業據其提出卡戶本金利息及相關費用查
    詢及分期未入帳查詢資料、歷史帳單查詢匯出資料、信用卡
    申請書暨約定條款等件為證，經本院核對無訛本院審酌原告
    所提證據，堪認原告上開主張為真實。從而，原告依消費借
    貸及債權讓與法律關係，請求被告給付如主文第1 項所示，
    為有理由，應予准許。
四、本件係就民事訴訟法第436 條之8 第1 項適用小額訴訟程序
    所為被告敗訴之判決，依同法第436 條之20規定，應依職權
    宣告假執行，並依同法第436 條之23準用第436 條第2 項，
    適用同法第392 條第2 項規定，依職權宣告被告如預供擔保
    ，得免為假執行。
五、訴訟費用負擔之依據：民事訴訟法第78條。
中    華    民    國   110    年    9     月    22    日
                  臺灣澎湖地方法院馬公簡易庭
                      法  官  王偉為
以上正本係照原本作成。
如不服本判決，應於送達後20日內向本院提出上訴狀並表明上訴
理由，如於本判決宣示後送達前提起上訴者，應於判決送達後20
日內補提上訴理由書（須附繕本）。如委任律師提起上訴者，應
一併繳納上訴審裁判費。
中    華    民    國   110    年     9    月    22    日
                      書記官  莊心羽
訴訟費用計算式：
裁判費（新臺幣）   1,000元
合計               1,000元